Contactar

Pasaje España 1439 3541660927 (Mobile) amboulchouk@outlook.com

www.linkedin.com/in/ alexmboulchouk (LinkedIn)

Aptitudes principales Javascript Nodejs Reactjs

Alex mijail B.

Lic. en Cs. de la Computación - UNC Córdoba

Extracto

Mi nombre es Alex. Resido en la Ciudad de Córdoba, Argentina. Comencé mis estudios de Abogacía en la UNC, pasando luego a estudiar Ciencias. Estudio Astronomía (como hobbie) y Lic. en Cs. de la Computación (como profesión).

Laboralmente, me dediqué a todo tipo de áreas, pasando de atención al consumidor, atención al público, venta de equipos electrónicos, mantenimiento general de infraestructuras, reparación de hardware, secretario jurídico, asesor legal y programador freelancer.

Fuí parte de equipos de desarrollo en agencias de programación web.

Mis pasatiempos son leer, escribir novelas, informarme y mantenerme actualizado.

Trabajo actualmente en el área de informática y servidores, y planeo seguir expandiéndome hacia inteligencia artificial.

Soy consultor en el área de la informatica y la tecnología.

Actualmente soy fundador de un equipo de desarrollo de Software especializado en plataformas web.

Experiencia

FangDev Fundador marzo de 2020 - Present (8 meses) Córdoba, Argentina

Controles de Radar S.A. Especialista administrativo marzo de 2019 - Present (1 año 8 meses)

Mambot
Desarrollador jr
enero de 2018 - febrero de 2019 (1 año 2 meses)
Cali, Valle del Cauca, Colombia

Educación

Universidad Nacional de Córdoba Licenciatura, Lic. en Cs. de la Computación · (2015 - 2021)